# 生产成本与合同履约成本

提问人：709046552 时间：2020-11-21 10:58:00
陈版，对生产型企业而言，其合同的履约过程是计入生产成本科目还是合同履约成本科目核算？

回答人：chenyiwei
根据《企业会计准则第 14 号——收入（ 2017 年修订）》第二十六条：“企业为履行合同发生的成本，不属于其他企业会计准则规范范围且同时满足下列条件的，应当作为合同履约成本确认为一项资产：......”即，确认为“合同履约成本”的前提之一是“不属于其他企业会计准则规范范围”。
对生产型企业而言，其合同履约成本属于存货准则的规范范围，所以不使用“合同履约成本”这个科目。